【裁判字號】    97,訴,148
【裁判日期】    970430
【裁判案由】    違反毒品危害防制條例
【裁判全文】
臺灣屏東地方法院刑事判決               97年度訴字第148號
公  訴  人  臺灣屏東地方法院檢察署檢察官
被      告  甲○○
                    （現於臺灣屏東監獄竹田分監執行）
上列被告因違反毒品危害防制條例案件，經檢察官提起公訴（97
年度毒偵字第157 號）及追加起訴（97年度毒偵字第258 號），
嗣被告於本院準備程序進行中先就被訴事實為有罪之陳述，本院
告知被告簡式審判程序之旨，並聽取當事人之意見後，裁定改由
受命
法官獨任依簡式審判程序審理，判決如下：
    主  文
甲○○施用第一級毒品，處有期徒刑拾月；又施用第二級毒品，
處有期徒刑陸月；又施用第一級毒品，處有期徒刑拾月；又施用
第二級毒品，處有期徒刑陸月。應執行有期徒刑貳年伍月。
    事  實
一、甲○○前因施用毒品案件，經本院以96年度毒聲字第216 號
    裁定送觀察、勒戒，經評定無繼續施用毒品之傾向，於民國
    96年8 月3 日釋放出所，並由臺灣屏東地方法院檢察署檢察
    官於96年6 月14日為不起訴處分確定，又於96年9 月25日再
    犯施用第一級、第二級毒品案件，經本院以96年度訴字第
    1386號判決處有期徒刑10月、4 月，應執行有期徒刑1 年確
    定（未構成累犯）。詎猶不知悔改，於觀察、勒戒執行完畢
    釋放後5 年內，明知海洛因及甲基安非他命分別經公告列為
    毒品危害防制條例第2 條第2 項第1 、2 款之第一級、第二
    級毒品，竟分別基於施用第一級毒品海洛因及第二級毒品甲
    基安非他命之犯意，於96年11月26日上午9 時許，在其位於
    屏東縣東港鎮○○路331 巷7 號10樓之居所內，以將海洛因
    置入注射針筒內摻水稀釋後，注射血管之方式，施用第一級
    毒品海洛因1 次，另於同日不詳時間，在上址，以將甲基安
    非他命置於玻璃球吸食器內燒烤成煙霧吸食之方式，施用第
    二級毒品甲基安非他命1 次，嗣於96年11月27日下午5 時20
    分許，其因另涉嫌竊盜案件為警逮捕（此竊盜案業經本院以
    96 年 易字1083號判決確定），警方並徵得其同意，採集其
    尿液檢體送檢驗，結果呈嗎啡及甲基安非他命陽性反應。其
    於96年11月27日下午5 時20分許為警查獲後，又於同日不詳
    時間，在上開居所內，分別以將海洛因置入注射針筒內摻水
    稀釋後，注射血管之方式，施用第一級毒品海洛因1 次，另
    以將甲基安非他命置於玻璃球吸食器內燒烤成煙霧吸食之方
    式，施用甲基安非他命1 次，嗣其於96年11月29日晚上11時
    40分許，因再次涉嫌竊盜案件，為警緝獲（此竊盜案件亦經
    本院以96年易字1083號判決確定），警方徵得其同意，採集
    其尿液檢體送檢驗，結果亦呈嗎啡及甲基安非他命陽性反應
    ，而查知上情。
二、案經屏東縣警察局東港分局報告臺灣屏東地方法院檢察署檢
    察官偵查起訴。
    理  由
一、本案被告所犯違反毒品危害防制條例案件，並非法定刑為死
    刑、無期徒刑或最輕本刑3 年以上有期徒刑之罪，亦非高等
    法院管轄第一審之案件，而被告於本院準備程序中就被訴事
    實為有罪之陳述，本院合議庭乃裁定由受命法官獨任進行簡
    式審判程序。又簡式審判程序之證據調查，依刑事訴訟法第
    273 條之2 規定，不受同法第159 條第1 項審判外陳述排除
    之限制，再被告對於卷內之各項證據，亦不爭執證據能力，
    故卷內所列之各項證據，自得作為證據，先予敘明。
二、上揭事實，業據被告坦承不諱，其於96年11月27日為警採集
    之尿液檢體，經送請正修科技大學超微量研究科技中心以酵
    素免疫分析法及氣相層析質譜儀法檢驗，結果呈嗎啡陽性反
    應，且其尿液亦檢測出甲基安非他命含量447ng/ml，高於最
    低可定量濃度100ng/ml之數值，安非他命含量162ng/ml，高
    於最低可定量濃度40ng/ml 之數值等情，有該中心96年12月
    13日編號R00-0000-000號尿液檢驗報告1 份在卷可考，而依
    行政院衛生署於92年12月24日公告之「濫用藥物尿液檢驗作
    業準則」第20條規定，司法案件之濫用藥物尿液，必要時得
    採最低可定量濃度為閾值，有行政院衛生署管制藥品管理局
    93年7 月22日管檢字第0930006615號函1 紙在卷可參，被告
    尿液中甲基安非他命及安非他命含量在最低可定量濃度之上
    ，應可確認其尿液中確有甲基安非他命成分存在無疑；又其
    於96年11月30日為警採集之尿液檢體，經送請正修科技大學
    超微量研究科技中心以上開方式鑑定結果，亦呈嗎啡及甲基
    安非他命陽性反應，有該中心96年12月13日編號R00-0000-0
    00號尿液檢驗報告1 份在卷可考，其自白顯與事實相符。再
    查被告前因施用毒品案件，經本院以96年度毒聲字第216 號
    裁定送觀察、勒戒，經評定無繼續施用毒品之傾向，於96年
    8 月3 日釋放出所之事實，有臺灣屏東地方法院檢察署刑案
    資料查註紀錄表、臺灣高等法院被告全國前案紀錄表各1 份
    在卷可按，是被告於觀察、勒戒執行完畢釋放後5 年內再犯
    本件施用第一級毒品及第二級毒品犯行，事證明確，應予依
    法論科。
三、查海洛因、甲基安非他命分屬毒品危害防制條例第2 條第2
    項第1 款、第2 款所規定之第一級毒品及第二級毒品。是核
    被告前開所為，分別係犯毒品危害防制條例第10條第1 項施
    用第一級毒品及同條第2 項之施用第二級毒品罪。其持有毒
    品復進而施用，持有毒品之低度行為，各為施用毒品之高度
    行為所吸收，均不另論罪。又被告所犯上開4 罪，犯意各別
    ，行為互殊，應予分論併罰。爰審酌被告多次施用毒品，足
    以戕害其身心，滋生其他犯罪，且其於96年11月27日被查獲
    後，旋於同日再犯施用第一級、第二級毒品犯行，顯見其無
    悔悟之心，惟念其坦承犯行，且施用毒品行為於本質上係屬
    自我戕害行為，反社會性之程度尚屬較低等一切情狀，各量
    處如主文所示之刑，並定其應執行刑。
據上論斷，應依刑事訴訟法第273 條之1 第1 項、第299 條第1
項前段，毒品危害防制條例第10條第1 項、第2 項，刑法第11條
前段、第51條第5 款，判決如主文。
本案經檢察官陳新君到庭執行職務。
中    華     民     國    97   年    4    月    30    日
                    刑事第五庭   法  官  陳秀慧
以上正本證明與原本無異。
如不服本判決應於收受本判決送達後10日內向本院提出上訴書狀
，其未敘述上訴理由者，並得於提起上訴後10日內向本院補提理
由書狀（均須按他造當事人之人數附繕本）「切勿逕送上級法院
」。
中    華    民    國    97    年    4     月    30    日
                                 書記官  溫訓暖
附錄本判決論罪科刑法條：
毒品危害防制條例第10條第1、2項：
施用第一級毒品者，處6月以上5年以下有期徒刑。
施用第二級毒品者，處 3 年以下有期徒刑。


司法院資訊處製作；財團法人民間司法改革基金會備份。
